【裁判字號】    99,交聲,3725
【裁判日期】    991224
【裁判案由】    聲明異議
【裁判全文】
臺灣臺中地方法院交通事件裁定        99年度交聲字第3725號
原處分機關  交通部公路總局臺中區監理所臺中市監理站
異  議  人  陳明欽
上列異議人就受處分人陳柏吟違反道路交通管理處罰條例案件，
對於交通部公路總局臺中區監理所臺中市監理站民國99年9月24
日所為之處分（裁監稽違字第裁61-GP0000000號裁決書）聲明異
議，本院裁定如下：
    主    文
異議駁回。
    理    由
一、按「受處分人」不服道路交通管理處罰條例第8條公路主管
    機關所為之處罰，得於接到裁決書之翌日起20日內，向管轄
    地方法院聲明異議；道路交通管理處罰條例第87條第1項定
    有明文。
二、經查：
（一）本件受處分人陳柏吟於民國（下同）99年8月21日17時16
      分許，將其所騎車牌號碼YAW-359號重型機車，停放於臺
      中市○○○○道「誠品」大樓旁劃有紅線、禁止臨時停車
      的路旁，因「在禁止臨時停車處所停車」之違規，經臺中
      市警察局交通隊以違反道路交通管理處罰條例第56條第1
      項第1款規定逕行舉發。經原處分機關於99年9月24日以裁
      監稽違字第裁61-GP0000000號裁決書，裁處其罰鍰新臺幣
      600元。
（二）異議人陳明欽則以：受處分人陳柏吟於99年8月21日夥同
      姐姐和異議人分騎2輛機車，前往經國林園道，異議人陳
      明欽先放好機車，再幫受處分人放好，均停在機車格；沒
      有違規，卻遭拖吊；原來停在停車格內，卻被人移走；如
      果臺中市政府有設監視器，就可知道何人移走；爰聲明異
      議，請求撤銷罰鍰等語。
（三）臺中市警察局交通隊舉發違反道路交通管理事件通知單逕
      行舉發之對象與原處分機關裁罰之對象係YAW-359號重型
      機車的車主即受處分人陳柏吟，有舉發通知單影本、裁決
      書影本及裁決書送達證書影本各1份附卷可證；而受處分
      人陳柏吟亦曾具名以書狀向臺中市監理站申訴，有交通違
      規陳述單及查詢單影本附卷可參。而受處分人陳柏吟係民
      國76年次出生，為20歲以上之成年人，有完全行為能力，
      並無法定代理人。故受處分人陳柏吟如欲向本院聲明異議
      ，應以自己名義為之；惟本件聲明異議的聲請人及具狀人
      均係陳明欽（即受處分人陳柏吟的父親），有異議狀在卷
      可證；陳明欽不是受處分人，且受處分人陳柏吟已滿20歲
      ，陳明欽不再是受處分人陳柏吟的法定代理人，依法無權
      以自己的名義聲明異議；故本件聲明異議，不合法律上之
      程式，且無從補正，應予駁回。
四、另異議人陳明欽雖主張受處分人陳柏吟的機車原停在停車格
    內，卻遭人移至停車格外云云。但查：
（一）依舉發機關拖吊前之採證照片顯示，受處分人陳柏吟的機
      車與停車格之間，距離約2公尺，並另停放機車與腳踏車
      各1輛；且停車格的最左側另有約40公分的間隔，該間隔
      空間的地面設有網狀的排水溝蓋，因有多排間隙，無法停
      放機車。
（二）受處分人陳柏吟的機車如原停在停車格內，欲移動之人，
      需費力將陳柏吟的機車先移過排水溝蓋，再移至排水溝蓋
      旁的柏油路面；而該處既設有許多停車格，如有任意移置
      他人機車之人，衡情應選擇費力較小的停車格附近，而不
      會選擇受處分人陳柏吟所停放之位置。
（三）況如受處分人陳柏吟的機車果真係停放在排水溝蓋右側之
      停車格，則遭不明他人移動後，其位置應在排水溝蓋左側
      之柏油路面，豈有被持續移置到距離排水溝蓋左側約2公
      尺、中間可停放3輛之柏油路面上？
（四）綜上所述，依舉發機關所拍攝之照片，難以認定受處分人
      陳柏吟的機車係停放在排水溝蓋右側之停車格內，再遭人
      移到禁止臨時停車之處所，併此敘明。
五、至於異議人主張，要求臺中市政府協助調閱附近的監視影帶
    以保全證據，卻未獲得積極協助；及臺中市政府應在停車處
    所廣設監視器等，均屬於行政機關的裁量作為，與本件裁決
    有無違法或不當均無關。
據上論斷，應依道路交通管理處罰條例第87條第2項，道路交通
事件處理辦法第17條，裁定如主文。
中    華    民    國    99    年    12    月    24    日
                      交通法庭  法  官  施慶鴻
以上正本證明與原本無異。
如不服本裁定，應於收受送達後5日內向本院提出抗告狀。（應
附繕本）
                                書記官  許清源
中    華    民    國    99    年    12    月    24    日

司法院資訊處製作；財團法人民間司法改革基金會備份。
